---
output: github_document
---

<!-- README.md is generated from README.Rmd. Please edit that file -->

```{r, include = FALSE}
knitr::opts_chunk$set(
  collapse = TRUE,
  comment = "#>",
  fig.path = "man/figures/README-",
  out.width = "100%"
)
```

# BatchDrop

<!-- badges: start -->
<!-- badges: end -->

O `BatchDrop` fornece ferramentas eficientes para sincronização e manipulação em lote de arquivos. Seu objetivo principal é simplificar fluxos de trabalho que exigem o espelhamento de estruturas complexas de diretórios locais diretamente para serviços de nuvem, como o Google Drive, mantendo a hierarquia original intacta.

# Instalação
Como o pacote ainda não está no CRAN, você pode instalar a versão de desenvolvimento do BatchDrop diretamente do GitHub usando:

``` r
# install.packages("pak")
pak::pak("Natanaelsl/BatchDrop")
```

# Dependências

O `BatchDrop` utiliza a API do Google Drive por baixo dos panos. Ao usar as funções pela primeira vez, o pacote `googledrive()` solicitará autenticação no seu navegador.


# Exemplo de Uso

Este é um exemplo básico de como espelhar uma pasta local inteira para o Google Drive. A função varre recursivamente o diretório, recria as subpastas no Drive (se não existirem) e faz o upload iterativo dos arquivos com uma barra de progresso.


```{r, include = FALSE}
library(BatchDrop)

# Defina o caminho da sua pasta local
caminho_local <- "C:/Caminho/Para/Sua/Pasta"

# Defina o ID da pasta destino no Google Drive (pode ser extraído da URL da pasta)
id_destino <- "xxxxxxxxxxxxxxxxxxx"

# Execute a sincronização
# sync_dir_to_drive(
#   pasta_local = caminho_local, 
#   id_pasta_raiz_drive = id_destino, 
#   overwrite = TRUE, 
#   verbose = TRUE
# )
```


# Licença

Este projeto está licenciado sob os termos da licença MIT.

